臺灣高等法院刑事裁定
110年度抗字第41號
抗  告  人
即  受刑人  陳世揚



上列抗告人即受刑人因聲請定其應執行刑案件，不服臺灣新北地
方法院中華民國109年12月11日裁定（109年度聲字第4594號），
提起抗告，本院裁定如下：
    主  文
抗告駁回。                                             
    理  由
一、原裁定以：抗告人即受刑人陳世揚因犯如原裁定附表所示毒
    品危害防制條例等10罪，先後經本院及原審法院判處如該附
    表所示之刑，並均經確定在案，有各該判決書及本院被告前
    案紀錄表在卷可稽。而該附表編號4至10所示不得易科罰金
    之罪與其餘編號所示得易科罰金之罪，已據抗告人具狀請求
    檢察官聲請定應執行刑，此有定刑聲請切結書在卷可按。其
    中編號5至9所示罪刑雖曾經本院以108年度上訴字第2272號
    判決應執行有期徒刑11年確定，另編號1之罪刑部分，固經
    抗告人於民國108年8月19日易科罰金執行完畢，然檢察官聲
    請定其應執行刑，仍屬正當等語。因而就抗告人所犯如上開
    附表所示各罪所處之刑，定其應執行刑為有期徒刑14年。經
    核於法並無不合。
二、抗告意旨略以：抗告人雙親年邁，抗告人之父患有足部蜂窩
    性組織炎，抗告人之母患有憂鬱癡呆症，抗告人則領有殘障
    手冊，家庭又屬低收入戶，經濟負擔沉重，抗告人學歷低下
    ，因車禍導致左腳無法正常行動工作，方鋌而走險販毒維持
    家中經濟開銷，抗告人服刑期間，長期中風臥病在床之兄長
    過世，家中僅餘年邁雙親，請依比例原則從輕量刑，給予改
    過自新之機會云云。
三、按裁判確定前犯數罪者，併合處罰之；又數罪併罰有二裁判
    以上，宣告多數有期徒刑者，於各刑中之最長期以上，各刑
    合併之刑期以下，定其應執行之刑期，刑法第51條第5款、
    第53條規定甚明。執行刑之量定，雖係事實審法院自由裁量
    之職權，惟法律上屬於自由裁量事項，尚非概無法律性之拘
    束，在法律上有其外部界限及內部界限，前者為法律之具體
    規定，使法院得以具體選擇為適當裁判，此為自由裁量之外
    部界限。後者則為法院為自由裁量時，應考量法律之目的、
    法律秩序之理念所在，此為自由裁量之內部界限。法院為裁
    判時，二者均不得有所踰越。在數罪併罰而有二裁判以上，
    應定其應執行刑之案件，法院所為刑之酌定，固屬自由裁量
    事項，然對於法律之內、外部界限，仍均應受其拘束。倘其
    所酌定之執行刑，並未違背刑法第51條各款所定之方法或範
    圍（即法律之外部性界限），亦無明顯違背公平、比例原則
    或整體法律秩序之理念（即法律之內部性界限）者，即不得
    任意指為違法或不當（最高法院102年度台抗字第596號、10
    1年度台抗字第280號裁定意旨參照）。
四、查抗告人因犯如上開附表所示違反毒品危害防制條例等罪，
    經本院、原審法院分別判處如該附表所示之刑確定在案，此
    有各該判決及本院被告前案紀錄表附卷可參。原裁定依檢察
    官之聲請，就上開各罪定應執行刑為有期徒刑14年，從形式
    上觀察，乃於各刑中之最長期（即有期徒刑9年）以上、就
    原裁定附表編號5至9部分前定之執行刑（即有期徒刑11年）
    加計其他裁判宣告之刑（即原裁定附表編號1至4、10部分）
    之總和（即有期徒刑16年6月）以下（各刑之合併刑期雖達
    有期徒刑31年，然定其應執行刑時，依不利益變更禁止原則
    ，不得逾前定之執行刑加計其他裁判宣告之刑之總和即有期
    徒刑16年6月），定其應執行之刑。況抗告人有多項施用毒
    品前科，猶不知悔改，於107年5月間至8月間除一再施用第
    二級毒品外，更販賣第一級毒品及第二級毒品，顯然輕忽法
    律，未深切悔改，自不宜給予過度刑罰優惠，原審在上開範
    圍內，對抗告人所犯如上開附表所示各罪再予適當之刑罰折
    扣，而裁定應執行有期徒刑14年，並未逾越刑法第51條第5
    款所定法律之外部性界限，其定應執行刑之裁量權行使，亦
    未逾越法律授予裁量權之目的，尚無顯然濫用裁量權而違反
    公平原則、比例原則之情形，亦不悖於法律秩序之理念，自
    符合法規範之目的，而無違反內部性界限之可言，核無違法
    或不當。至抗告意旨所稱家庭狀況，要非定執行刑所得審酌
    之事項，抗告人執此抗告，指摘原裁定應執行刑過重，為無
    理由，應予駁回。
據上論斷，應依刑事訴訟法第412條，裁定如主文。
中　　華　　民　　國　　110 　年　　1 　　月　　29　　日
                  刑事第十六庭  審判長法　官  葉騰瑞
                                      法　官  廖紋妤
                                      法　官  陳芃宇
以上正本證明與原本無異。
如不服本裁定，應於收受送達後五日內向本院提出再抗告狀。
                                      書記官　李佳芬　　
中　　華　　民　　國　　110 　年　　2 　　月　　3 　　日